宣示判決筆錄
原      告  馨琳揚企管顧問有限公司

法定代理人  唐明良
訴訟代理人  蔡馥琳
被      告  張家哲


上列當事人間110年度中小字第2479號請求給付電信費事件，於
中華民國110年9月3日上午10時05分整在臺灣臺中地方法院臺中
簡易庭宣示判決，出席職員如下：
    法      官  林筱涵
    書  記  官  張峻偉
朗讀案由。
法官朗讀主文宣示判決如下：
    主    文
被告應給付原告新臺幣貳萬壹仟柒佰肆拾伍元，及自民國一一○
年八月二十七日起至清償日止，按週年利率百分之五計算之利息
。
訴訟費用新臺幣壹仟元由被告負擔。
本判決得假執行。
    事實及理由之要領
一原告主張：被告於民國104年7月2日向訴外人台灣大哥大股份 
   有限公司（下稱台哥大公司）申請租用門號0000000000號行 
   動電話使用，嗣未依約繳納電信費，雙方合約已視為終止， 
   迄今尚積欠電信費新臺幣（下同）6,622元，另應依約給付提
    前終止租約剩餘合約日曆天數除以合約期間總日曆天之補償
    金15,123元。而台哥大公司業已將上開債權轉讓予原告，原
  告並以起訴狀對被告為債權讓與之通知。為此，爰依電信服務
  契約及債權讓與之法律關係，提起本件訴訟，請求被告給付上
  開電信費及補償金，並聲明如主文第1項所示。
二上開原告主張之事實，業據其提出經濟部商工登記公示資料查
  詢服務、債權讓與證明書、行動電話/第三代行動通信/行動寬
  頻業務申請書、號碼可攜/新申裝同意書【手機專案】、號碼
  可攜服務申請書、用戶授權代辦委託書、電信費帳單、專案補
  貼款繳款通知書、債權讓與通知書、掛號回執為證。被告已於
  相當時期受合法之通知，而於言詞辯論期日不到場，亦未提出
  準備書狀爭執，本院依上開證據之調查結果，堪信原告所陳上
  情為真正，本院即採為判決之基礎。從而，原告依電信服務契
  約及債權讓與之法律關係，請求被告給付21,745元，及自起訴
  狀繕本送達翌日即110年8月27日（見本院卷第55頁公示送達證
  書）起至清償日止，按週年利率5％計算之利息，為有理由，應
  予准許。
三訴訟費用負擔及假執行宣告之依據：民事訴訟法第78條、第43
  6 條之19第1 項、第436 條之20。

民事訴訟法第436條之24第2項：
對於本判決之上訴，非以違背法令為理由，不得為之。
如對本判決上訴，須於判決送達後20日內向本院提出上訴狀，並
須表明原判決所違背之法令及其具體內容與依訴訟資料可認為原
判決有違背法令之具體事實之上訴理由（均須按他造當事人之人
數附繕本）
中    華    民    國     110    年     9    月    3   日
                  臺灣臺中地方法院臺中簡易庭
                                  法  官  林筱涵
                                  書記官  張峻偉
以上正本證明與原本無異。
中    華    民    國     110    年     9    月    3   日
                                  書記官  張峻偉